臺灣臺北地方法院刑事判決　　　　　　　95年度訴字第2041號
公　訴　人　臺灣臺北地方法院檢察署檢察官
被　　　告　甲○○
上列被告因違反毒品危害防制條例案件，經檢察官提起公訴（95
年度毒偵字第2981號），嗣因被告就被訴事實為有罪之陳述，經
本院告知簡式審判程序意旨，並聽取公訴人及被告之意見後，本
院合議庭裁定由受命法官獨任依簡式審判程序審理，判決如下：
    主  文
甲○○施用第一級毒品，累犯，處有期徒刑玖月。扣案之第一級
毒品海洛因壹包之外包裝（空包裝重零點貳肆公克）沒收，其內
之第一級毒品海洛因（淨重零點零玖公克）沒收銷燬之。
    事  實
一、甲○○前因施用毒品案件，經台灣板橋地方法院以91年度毒
    聲字第1649號裁定送觀察、勒戒後，認有繼續施用毒品之傾
    向，復以91年度毒聲字第1858號裁定令入戒治處所施以強制
    戒治，於92年6月13日強制戒治執行完畢釋放，並經台灣板
    橋地方法院檢察署檢察官另為不起訴處分確定在案；復因施
    用毒品案件，經本院於94年7月20日以94年度訴字第607號判
    處有期徒刑7月，於同年8月4日確定，甫於95年3月30日執行
    完畢。詎甲○○仍未杜絕毒癮，於前開強制戒治執行完畢釋
    放後5年內，又基於施用第一級毒品海洛因之犯意，於95年
    10月19日晚間某時，在台北市萬華區○○○路友人住處，以
    將海洛因摻入香菸內再加以吸用之方式，施用第一級毒品海
    洛因乙次。嗣於同年10月20日下午1時30分許，在台北市萬
    華區○○○路○段384號前，因形跡可疑為警攔檢查獲，並當
    場扣得其主動交出之海洛因1小包（淨重0.09公克，空包裝
    重0.24公克），經採集其尿液送驗呈嗎啡陽性反應，始悉上
    情。
二、案經台北市政府警察局萬華分局報告台灣台北地方法院檢察
    署檢察官偵查起訴。
    理  由
壹、程序方面：
    按本件被告甲○○所犯係死刑、無期徒刑、最輕本刑為3年
    以上有期徒刑以外之罪，其於準備程序就前揭被訴事實為有
    罪之陳述，經受命法官告知簡式審判程序之旨，並聽取其與
    公訴人之意見後，本院認無不得或不宜改依簡式審判程序進
    行之處，爰依刑事訴訟法第273條之1第1項、第284條之1，
    裁定本件由受命法官獨任進行簡式審判程序，合先敘明。
貳、實體方面：
一、訊據被告對於上揭犯罪事實坦承不諱，本院復審酌：
　（一）被告前因施用毒品案件，經台灣板橋地方法院以91年度
        毒聲字第1649號裁定送觀察、勒戒後，認有繼續施用毒
        品之傾向，復以91年度毒聲字第1858號裁定令入戒治處
        所施以強制戒治，於92年6月13日強制戒治執行完畢釋
        放，並經台灣板橋地方法院檢察署檢察官另為不起訴處
        分確定在案等情，有台灣高等法院被告前案紀錄表及台
        灣板橋地方法院91年度毒聲字第1858號刑事裁定各乙份
        附卷可稽，是被告前曾施用毒品，於強制戒治執行完畢
        釋放後，5年內再犯本件施用毒品之罪甚明。
　（二）次查，被告於前揭時地為警查獲時所採集之尿液，經送
        請台灣尖端先進生技醫藥股份有限公司以氣相層析質譜
        儀分析法（GC/MS）檢驗之結果，係呈嗎啡陽性反應，
        此有該公司於95年10月27日出具之濫用藥物檢驗報告及
        台北市政府警察局偵辦毒品案件尿液檢體委驗單各乙份
        在卷可憑（見偵查卷第38、39頁），又氣相層析質譜儀
        分析法（GC/MS）之原理係檢品經氣化後，通過層析管
        分離純化，再將純化後之成分循序送入質譜儀做個別鑑
        定，因質譜儀所測定之圖譜，在化學上被公認具有指紋
        特性，故可據以完全判定該檢品係為何種化合物，職是
        ，台北榮民總醫院即認為「若以氣相層析質譜儀（GC/M
        S ）作藥物及其代謝產物之定性及定量分析，幾乎不會
        有偽陽性反應產生」，此經該院83年4月7日以83北總內
        字第3059號函示明確。另海洛因經注射入人體後，約百
        分之80於24小時內自尿中排出，一般而言，尿液中能否
        驗出嗎啡陽性反應與其投與量、投與途徑、採尿時間、
        個人體質及檢驗方法之靈敏度有關，外國曾有文獻報導
        注射6毫克之海洛因之鹽酸鹽，其代謝物嗎啡的平均可
        檢出時限約為26小時（最低檢出量為300ng/ml），此經
        行政院衛生署藥物食品檢驗局以81年9月8日、同年2月8
        日藥檢壹字第8114885號函示明確，顯見被告確有施
        用第一級毒品海洛因之犯行甚明。
  （三）此外，前揭扣案之白粉1 包經送驗結果，確屬第一級毒
        品海洛因（淨重0.09公克，空包裝重0.24公克）無訛，
        此有法務部調查局95年11月19日調科壹字第0952303715
        0號鑑定書乙份在卷可稽（見偵查卷第46頁），益徵被
        告確有施用第一級毒品海洛因之行為無疑。
　（四）綜上所述，被告前因施用毒品案件，經強制戒治執行完
        畢釋放後，於5年內再犯本件施用第一級毒品海洛因之
        罪，其事證明確，犯行洵堪認定。
二、查被告前因施用毒品案件，經強制戒治執行完畢釋放後，於
    5年內再犯本件施用毒品之罪，業已合於毒品危害防制條例
    第23條第2項所規定「於強制戒治執行完畢釋放後，5年內再
    犯施用毒品之罪」之起訴要件，自應依法追訴審判。核被告
    所為，係犯毒品危害防制條例第10條第1項之施用第一級毒
    品罪。被告持有第一級毒品，復進而施用，其持有第一級毒
    品之低度行為，為施用第一級毒品之高度行為所吸收，不另
    論罪。查被告前因施用毒品案件，經本院於94年7月20日以
    94年度訴字第607號判處有期徒刑7月，於同年8月4日確定，
    甫於95年3月30日執行完畢，有台灣高等法院被告前案紀錄
    表乙份在卷可佐，其前受徒刑之執行完畢，於5年以內故意
    再犯本件有期徒刑以上之罪，為累犯，應依刑法第47條第1
    項之規定，加重其刑。爰審酌被告有竊盜、施用毒品等前科
    ，素行不佳，有上開前科紀錄表可稽，竟於強制戒治執行完
    畢釋放後，短期內再度施用毒品，顯見其尚未杜絕毒癮，戒
    毒之意志薄弱，且施用毒品非但戕害己身，亦可能因此危害
    社會秩序，惟考量其犯後坦承犯行之態度等一切情狀，量處
    如主文所示之刑，以資懲儆。又扣案之白粉1包經送驗結果
    ，確屬第一級毒品海洛因（淨重0.09公克）無訛，已如前述
    ，應依毒品危害防制條例第18條第1項前段規定，沒收銷燬
    之，至該海洛因1包之外包裝（空包裝重0.24公克），係用
    於包裹毒品，防其裸露、潮濕，便於攜帶施用，亦係供施用
    毒品所用之物，且係被告所有，此據被告供明在卷，爰依刑
    法第38條第1項第2款規定，併予宣告沒收，附此敘明。
據上論斷，應依刑事訴訟法第273條之1第1項、第299條第1項前
段，毒品危害防制條例第10條第1項、第18條第1項前段，刑法第
11條前段、第47條第1項、第38條第1項第2款，判決如主文。
本案經檢察官孫小萍到庭執行職務。
中　　華　　民　　國　　96　　年　　1 　　月　　29　　日
　　　　　　　　　刑事第十三庭  法　官　鍾素鳳
以上正本證明與原本無異。
如不服本判決，應於送達後10日內，向本院提出上訴狀。
                                書記官  陳鳳瀴
中　　華　　民　　國　　96　　年　　1 　　月　　29　　日
